【裁判字號】    89,訴,558
【裁判日期】    890727
【裁判案由】    偽造文書等
【裁判全文】
臺灣臺北地方法院刑事判決                          八十九年度訴字第五五八號
    公  訴  人  臺灣臺北地方法院檢察署檢察官
    被      告  甲○○○
右列被告因偽造文書等案件，經檢察官聲請簡易判決處刑（八十八年度偵字第一五八
一一、二六七號），本院認為不得以簡易判決處刑，而以普通程序審判，判決如
左：
    主  文
甲○○○無罪。
    理  由
一、公訴意旨略以：被告甲○○○係設於臺北市鎮○街三之一號一樓「傑姆士名店」
    之負責人，明知如附表所示之商標，係由日商‧乙○○○株式會社向經濟部中央
    標準局（民國八十八年一月二十六日改制為經濟部智慧財產局）申請註冊，取得
    商標專用權，竟於八十八年五月中旬起，基於概括之犯意，意圖欺騙他人，明知
    如附表所示之仿冒商品係使用與該公司如附表所示之商標相同之商品，且其上所
    附商品保證卡，係出於偽造，竟以每件新臺幣（下同）二千元之價格購買，並以
    每件二千二百元之價格陳列於其所經營之「傑姆士名店」內，販賣與不特定人牟
    利，致與前開公司所生產之相同產品混淆，因認被告涉有商標法第六十三條之販
    賣仿冒商品、刑法第二百十六條、第二百十條之行使偽造私文書罪嫌。
二、按犯罪事實應依證據認定之，無證據不得推定其犯罪事實，又不能證明被告犯罪
    者，應諭知無罪之判決，刑事訴訟法第一百五十四條第一項、第三百零一條第一
    項分別定有明文。又刑事訴訟法上所謂認定犯罪事實之證據，係指足以認定被告
    確有犯罪行為之積極證據而言（最高法院二十九年上字第三一○五號判例參照）
    。事實之認定，應憑證據，如未能發現相當證據，或證據不足以證明，自不能以
    推測或擬制之方法，為裁判基礎（最高法院四十年台上字第八六號判例參照）。
    另按認定犯罪事實，所憑之證據，雖不以直接證據為限，間接證據亦包括在內，
    然無論直接或間接證據，其為訴訟上之證明，須於通常一般之人均不致於有所懷
    疑，而得確信其為真實之程度者，始得據之為有罪之認定，倘其證明尚未達到此
    一程度，而有合理性懷疑之存在時，即無從為有罪之認定，此亦有最高法院七十
    六年台上字第四九八六號判例可資參照。又告訴人之告訴，係以使被告受刑事訴
    追為目的，是其陳述是否與事實相符，仍應調查其他證據以資審認（最高法院五
    十二年臺上字第一三００號判例意旨參照）。
三、公訴人認被告有上開犯行，無非以被告所販售之商品，其上所使用之商標，俱與
    如附表所示商標圖樣相同，復經告訴人指稱被告所販賣之商品係仿品，有告訴補
    充理由狀、照片、告訴人所提出之真品、商標註冊證及仿冒商品扣案可證。況被
    告係經營販賣服飾之業者，對於該商品之來源並非商標專用權合法授權之代理商
    或經銷商所為應有所認識，為其論據。
四、惟訊據被告固供承為傑姆士名店之負責人、並於該店內販賣扣案之右揭商品等情
    不諱，惟堅決否認涉有上開犯行，辯稱：據出賣人丁○○表示該商品係由其自日
    本進購之瑕疵品，故而價格較為便宜，被告並不知悉此為仿冒品等語。
五、經查：
（一）查被告係設於臺北市鎮○街三之一號一樓「傑姆士名店」之負責人，而如附表
      所示圖樣之商標為日商‧乙○○○株式會社向經濟部中央標準局（八十八年一
      月二十六日改制為經濟部智慧財產局）註冊取得該商標專用權，指定使用於衣
      服等商品，其註冊號數、專用期間詳如附表所示；而被告於傑姆士名店內所陳
      列、販賣之扣案衣服二十七件，係使用相同於日商‧乙○○○株式會社已向經
      濟部中央標準局註冊如附表所示商標圖樣之仿冒商標衣服，其內側所附產製經
      銷標籤（即公訴人所稱之商品保證卡），載有「MADE IN JAPAN」、「MUN-
      SINGWEAR」、「Miracle Care」、「東洋紡」、「
      」等文字，係標明該衣服為告訴人產製並說明其產地品質之特性，此乃偽造之
      私文書各情，此有商標註冊證、真品與仿品之區別說明、仿品衣服照片、經濟
      部智慧財產局之商標註冊資料附卷可稽（見八十八年度偵字第一五八一一號偵
      查卷第八至十七、二十七至三十一、三十三、四十二至四十九頁），復為告訴
      人及被告所自承。是本件首應審究者厥為被告是否明知扣案之衣服為意圖欺騙
      他人，使用相同於如附表所示商標圖樣之仿冒商品，卻仍意圖販賣而陳列、進
      而販賣予不特定人牟利？
（二）次查丙○○以每件三百元之價格出售予丁○○之際，並保證扣案之仿冒衣服係
      正品，之後丁○○即以平行輸入之瑕疵過季商品為由，以每件四百五十元之價
      格轉售予被告及其夫李慶賢，此經本院隔離訊問被告、證人李慶賢及丁○○，
      其三人所述大致相符（見本院卷第二十四至三十三頁之訊問筆錄），足見被告
      於購入本案扣案仿冒衣服之際，業經向出賣人丁○○確認衣服來源，經丁○○
      告知乃平行輸入之瑕疵過季商品後始行購買，就被告而言，業已盡其查證商品
      來源之義務，而被告與丁○○先前即有生意上之往來，其本於信賴關係而相信
      丁○○所言，合乎常理。且本院依職權調閱扣案之仿冒衣服，其材質、布料、
      印染、裁製等堪稱精細，與一般粗糙之仿冒品有別；至於告訴人所稱上衣鈕扣
      縫合方式、兩側下擺、內側洗滌標旁縫製之小標籤等項目，均屬細微之真仿品
      辨識標準，惟查無其他證據證明被告明知此類辨識標準，是以被告無法辨識仿
      冒衣服，誠屬合理。
（三）綜上所述，被告所辯其不知情等語，堪以採信。此外，復查無其他積極證據足
      資證明被告涉有何違反商標法、行使偽造私文書之犯行，不能證明被告犯罪，
      自應為被告無罪判決之諭知。
據上論斷，應依刑事訴訟法第三百零一條第一項前段，判決如主文。
本案經檢察官周治正到庭執行職務
中      華      民      國    八十九    年      七      月    二十七    日
                                      臺灣臺北地方法院智慧財產權專庭
                                          法  官  蔡  惠  如
右正本證明與原本無異。
如不服本判決，應於判決送達後十日內，向本院提出上訴狀。
                                          書記官  彭  雅  慧
中    華    民    國      八十九      年      八      月     三十一     日


司法院資訊處製作；財團法人民間司法改革基金會備份。
